臺灣士林地方法院刑事判決　　　　　　　　　　　　　九十一年度訴字第二○九號
　　公　訴　人　臺灣士林地方法院檢察署檢察官
　　被　　　告　甲○○
右列被告因違反毒品危害防制條例案件，經檢察官提起公訴（九十年度毒偵字第一七
一四號），本院判決如左：
    主  文
甲○○連續施用第一級毒品，累犯，處有期徒刑柒月，扣案之注射針筒貳支、吸管貳
支（前端均切成斜面）、殘渣袋貳只，均沒收，其中殘渣袋貳只內殘留之海洛因（量
微無法秤重）並銷燬；又連續施用第二級毒品，累犯，處有期徒刑肆月，扣案之吸管
壹支（前端未切成斜面）沒收。應執行有期徒刑拾月，扣案之注射針筒貳支、吸管參
支（貳支前端切成斜面、壹支前端未切成斜面）、殘渣袋貳只，均沒收，其中殘渣袋
貳只內殘留之海洛因（量微無法秤重）並銷燬。
    事  實
一、甲○○前於民國八十四年間，因竊盜及違反麻醉藥品管理條例案件，經本院於八
    十四年十一月十五日，以八十四年訴字第一○二三號分別判處有期徒刑八月、有
    期徒刑三月，應執行有期徒刑十月確定，並於八十五年十一月二十一日執行完畢
    。另因施用毒品案件，經臺灣板橋地方法院於九十年五月十六日以九十年毒聲字
    第二一二一號裁定送觀察、勒戒後，認無繼續施用毒品之傾向，業經臺灣板橋地
    方法院檢察署檢察官於九十年六月四日以九十年度毒偵字第一八八八號處分不起
    訴處分確定，甲○○猶不知悔改。（一）復基於施用第一級毒品之概括犯意，自
    九十年十月十日之一星期前某日起至同年月九日止，連續在台北縣汐止市○○路
    一一○巷八弄一八號住處，以針筒注射方式，施用第一級毒品海洛因五至六次；
    （二）另基於施用第二級毒品之概括犯意，分別於九十年十月十日之四、五日前
    某日及二、三日前某日，連續在台北市萬華區綽號「阿清」友人之住處，以鋁箔
    紙上放置毒品燒烤之方式，施用第二級毒品安非他命二次。嗣於九十年十月十日
    十七時許，為警持搜索票前往甲○○位於台北縣汐止市○○路一一○巷八弄一八
    號住處執行搜索，扣得被告所有之注射針筒二支、吸管三支及安非他命殘渣袋二
    只，經甲○○同意後採其尿液送驗，因而查獲上情。甲○○經依本院九十一年毒
    聲字第一三九號裁定送觀察、勒戒後，有繼續施用毒品傾向。
二、案經台北市政府警察局南港分局報告台灣士林地方法院檢察署檢察官偵查起訴。
    理  由
一、右開事實，業經被告甲○○於本院審理時自白不諱，其為警查獲時所採尿液，經
    送初、複驗結果，均呈安非他命及嗎啡陽性反應，有台灣尖端先進生技醫藥股份
    有限公司濫用藥物檢驗中心九十年十月十九日出具之濫用藥物檢驗報告、憲兵司
    令部刑事鑑識中心九十年十一月三十日（九○）綱得字第一五七九○號鑑驗通知
    書各一紙附卷可稽，此外並有被告所有供施用毒品所用之注射針筒二支、吸管三
    支及殘渣袋二只扣案足憑。又上開扣案物中，較短二支吸管前端切成斜面、較長
    一支則無，殘渣袋二只內均留有白色粉狀物殘留等情，業據本院當庭勘驗無訛，
    堪信被告所供較短二支吸管用於勻取海洛因粉末、較長該支用於施用安非他命，
    殘渣袋二只裝過海洛因等語（見本院九十一年五月二十日訊問筆錄）為真，是被
    告自白與事實相符，應可採信。又被告前因施用毒品案件，經臺灣板橋地方法院
    號裁定送觀察、勒戒後，認無繼續施用毒品之傾向，業經臺灣板橋地方法院檢察
    署檢察官於九十年六月四日，以九十年度毒偵字第一八八八號處分不起訴確定，
    有該不起訴處分書在卷足憑。其於上開不起訴處分確定後五年內再犯本案施用毒
    品罪，經本院裁定送觀察、勒戒後，認有繼續施用毒品傾向，亦有本院裁定及台
    灣台北看守所附設勒戒處所九十一年三月二十一日北所衛字第○九一○○一三七
    三○號函附「有無繼續施用毒品傾向證明書」一份附卷可參。被告二犯施用毒品
    罪，事證明確，應予依法論科。
二、查海洛因為毒品危害防制條例第二條第二項第一款所稱之第一級毒品，安非他命
    則為同條例之同條項第二款所稱之第二級毒品。又犯毒品危害防制條例第十條施
    用毒品之罪者，檢察官應先將被告送觀察、勒戒，經觀察、勒戒後，無繼續施用
    毒品傾向者，應由檢察官為不起訴處分，有繼續施用毒品之傾向者，由檢察官聲
    請法院裁定令入戒治處所施以強制戒治；依前開規定為不起訴處分後，五年內再
    犯施用毒品之罪，經觀察、勒戒後，認有繼續施用毒品之傾向或三犯以上者，不
    適用前項規定，但應由檢察官聲請法院裁定令入戒治處所施以強制戒治，毒品危
    害防制條例第二十條定有明文。本件被告前因施用毒品案件，經觀察、勒戒後，
    認無繼續施用毒品傾向，經檢察官為不起訴之處分後，五年以內因本案而二犯同
    一法條罪名，經裁定送觀察、勒戒後，認有繼續施用毒品之傾向，已如前述，依
    毒品危害防制條例第二十條第三項規定，自應依法處罰。核被告所為，係犯毒品
    危害防制條例第十條第一項之施用第一級毒品罪及同條第二項之施用第二級毒品
    罪。其分別持有第一級毒品海洛因及第二級毒品安非他命之低度行為，應各為施
    用毒品之高度行為所吸收，均不另論以持有毒品罪。被告連續多次施用第一級毒
    品及施用第二級毒品犯行，時間密接，犯罪構成要件相同，顯係各基於概括犯意
    為之，各為連續犯，應分別以一罪論，並均依刑法第五十六條規定加重其刑。起
    訴書雖僅載被告分別於九十年十月十日為警查獲後當日晚上七時許採尿回溯二十
    四小時內某時及回溯九十六小時內某時，在不詳地點各施用第一級毒品、第二級
    毒品之犯行，至被告其餘各次施用毒品犯行均未據公訴人起訴，惟於本院審理中
    ，業據公訴人請求併予審理，本院認該部分犯行與起訴書所載犯行間，有連續犯
    之裁判上一罪關係，為起訴效力所及，基於審判不可分原則，本院自應併予審究
    。又被告有事實欄所示前科，此有臺灣高等法院被告全國前案紀錄表附卷可考，
    其於有期徒刑執行完畢後五年內，再犯本件有期徒刑以上之罪，為累犯，應依刑
    法第四十七條規定，遞加重其刑；又被告所犯上述二罪，犯意各別，罪名互異，
    應予分論併罰。爰審酌被告曾因施用毒品犯行而送觀察、勒戒後，仍不知悛悔，
    復再施用第一級、第二級毒品，顯已有成癮性，惟念其吸用毒品乃戕害身心健康
    ，尚未危及他人並其犯罪之動機、目的、智識程度等一切情狀，量處如主文所示
    之刑並定其應執行之刑，以示懲儆。
三、扣案之殘渣袋二只內海洛因殘渣（量微無法秤重），為查獲之第一級毒品，應依
    毒品危害防制條例第十八條第一項前段規定，諭知沒收銷燬。另扣案注射針筒二
    支、吸管三支（其中二支前端切成斜面供施用毒品海洛因、一支前端未切成斜面
    供施用毒品安非他命）及殘渣袋二只，係被告所有供本案犯罪所用之物，業據被
    告供明在卷，應依刑法第三十八條第一項第二款，併予宣告沒收。
據上論斷，應依刑事訴訟法第二百九十九條第一項前段，毒品危害防制條例第十條第
一項、第二項、第十八條第一項前段，刑法第十一條、第五十六條、第四十七條，第
五十一條第五款、第三十八條第一項第二款，判決如主文。
本案經檢察官張紜瑋到庭執行職務。
中      華      民      國    九十一    年      六      月     三十     日
                                  臺灣士林地方法院刑事第四庭
                                      審判長法  官  杜  惠  錦
                                            法  官  王  俊  雄
                                            法  官  吳  祚  丞
右正本證明與原本無異。
如不服本判決，應於判決送達後十日內，向本院提出上訴狀。
                                            書記官  林  立  原
中      華      民      國    九十一    年      七      月      四      日
附錄本判決論罪科刑依據之法條：
毒品危害防制條例第十條：
施用第一級毒品者，處六月以上五年以下有期徒刑。
施用第二級毒品者，處三年以下有期徒刑。
